【裁判字號】    89,訴,596
【裁判日期】    890824
【裁判案由】    給付工程款
【裁判全文】
臺灣士林地方法院民事判決  八十九年度訴字第五九六號
    原      告  三久建材工業股份有限公司
    法定代理人  甲○○
    訴訟代理人  柯伊伶律師
    被      告  精恩金屬股份有限公司
                            設台北市○○路○段一五六號七樓
    法定代理人  乙○○      住.
    訴訟代理人  陳長甫律師
右當事人間請求給付工程款事件，本院判決如左：
    主    文
原告之訴及其假執行之聲請均駁回。
訴訟費用由原告負擔。
    事    實
甲、原告方面：
一、聲明：被告應給付原告新台幣（下同）六十萬一千六百七十八元及自起訴狀繕本
    送達之翌日起至清償之日止，按年息百分之五計算之利息。並願供擔保請准宣告
    假執行。
二、陳述：
  (一)訴外人得盛營造股份有限公司（下稱「得盛公司」）承包中華電信股份有限公司
    （下稱「中華電信公司」）之「電信綜合服務大樓暨地下停車場新建工程」（下
    稱「系爭工程」），並將系爭工程轉包予原告、被告及其他五十餘家廠商，嗣得
    盛公司因經營不善而結束營業，惟其對於中華電信公司有工程尾款新台幣（下同
    ）一億二千八百萬元尚未領取，而其中五千五百萬元之工程款因遭得盛公司讓與
    其另債權人展盟實業股份有公司（下稱「展盟公司」）而無法領取。兩造及共同
    承攬上開工程之五十餘家廠商遂與中華電信公司協議由廠商直接向中華電信公司
    領取剩餘之七千三百萬元工程款，以分配抵償各廠商對於得盛公司之債權。
  (二)嗣各協力廠商同意委託由被告代表向中華電信公司領取上開七千三百萬元之款項
    ，被告確有受原告等多家廠商之授權代為領取系爭工程款之事實，可由以下諸事
    得證：
    1.依兩造所簽訂之授權書內容所載，原告就本件債權，同意全權委託被告處理，
      被告所為一切與本件債權請求有關之法律行為，均視同原告之行為，是依上開
      約定之意旨，原告將一切對於得盛公司債權之請求相關事宜，均概括授權委託
      被告處理，被告所為一切與本件債權請求有關之法律行為，均視同原告之行為
      ，因此被告嗣後本於上開授權先後與得盛公司、展盟公司及中華電信公司協調
      之行為，依上開授權書之意旨，應均為受原告委託代為請求債權之行為。
    2.而由嗣後被告發現得盛公司有債權轉讓之事後，曾於民國八十八年五月廿一日
      召開廠商債權協商會議，由會議記錄所示，可知會議中各協力廠商曾對於授權
      被告等五家廠商代表與展盟公司進行談判做成決議，更可證被告嗣後與展盟公
      司協調之行為，亦係本於原告等協力廠商之委託行之，否則何須召開會議對各
      廠商說明並進而取得各廠商之授權。
    3.另由被告所提之答辯狀中所載「本件被告向中華電信公司所領取系爭工程款，
      係被告受得盛公司之部分協力廠商授權」、「八十八年十月間係被告公司獲得
      盛公司部分協力廠商授權與展盟公司協調」等語，亦顯已自認其有受原告等協
      力廠商授權之事實。且被告與展盟公司所簽訂之債權讓與契約書，其中第二點
      載明「本件債權讓與係為清償得盛營造股份有限公司積欠乙方及有授權乙方代
      領工程款之協力廠商」，及被告所書立之承諾書中載明「立承諾書人......
      茲承諾代表領取交通部電信總局電信綜合服務大樓暨信義局區地下停車場新建
      工程尾款後，依公平、公正、公開原則分配予參與興建該大樓之協力廠商」等
      語，均可見被告係代表各協力廠商領取款項，非單獨受讓該債權。
    4.再者，被告領取款項後，非但曾發函予原告要求原告對於債權之分配方式表示
      意見，且經原告表示不同意其分配方式後，亦曾函覆原告依循民事途徑求償，
      而於函中，其均一再表明其係「代表廠商」，顯見係因被告受原告委託，代表
      原告領取款項，領款後方發函與原告要求原告表示意見，若其未受原告委託，
      何須發函於原告？
  (三)是被告確有受原告委託代為領取工程款，不容否認，而被告代原告領款後，本應
    按債權平等之原則計算，中華電信公司所須給付予各家廠商之工程尾款為一億二
    千八百萬元，今委託被告所實際領取之款項為五千九百四十七萬六千二百十四元
    ，債權受償之比例為０‧0000000（59,476,214 ÷128,000,000），原告
    剩餘未領之工程款為一百二十九萬四千八百八十元，依照上開債權受償比例計算
    ，原告所應得之分配款應為六十萬一千六百七十八元（1,294,880×0.0000000）
    始為合理。
  (四)詎被告領款後，竟未依法召開會議由全體債權人議決，為謀自己本身之利益，擅
    自以「未領工程款」者分配百分之八十二，「未領保留款者」分配百分之十為受
    償標準，今更藉詞主張依債權比例分配，將造成實質不平等等語藉以維護其本身
    之利益，然得盛公司倒閉，各債權人皆蒙受損失，被告不得以其損失較鉅，即要
    求原告分擔之理，且查被告於原告表示不同意之意見後，被告僅表示將保留六十
    四萬九千七百九十八元暫不列入分配，並要求原告逕依民事訴訟途徑主張權利。
    惟被告對於領取之工程款係如何分配致保留款為六十四萬九千七百九十八元？該
    筆款項自領取後之費用支出如何？受償之五十餘家廠商債權額若干？各獲償多少
    ？等有關債權分配之重要事項，均未對原告做任何說明，此舉亦有違誠信。被告
    既受全體債權人之委託，自應對委任人就處理事務之過程作完整之交待，此乃受
    任人之義務，然原告多次向被告請求各項支出及債權之分配明細，被告均置之不
    理，僅要求原告逕依民事訴訟途徑求償，原告不得已方提出本件訴訟。
  (五)按稱委任者，謂當事人約定，一方委託他方處理事物，他方允為處理之契約。又
    受任人因處理委任事務，所收取之金錢物品及孳息，應交付於委任人，此民法第
    五百二十八條、五百四十一條分別定有明文。今被告因受原告之委託所代原告領
    取之金錢，自應依上開規定返還於原告，始為合理。
三、證據：提出展盟公司同意書影本、被告公司承諾書影本、原告債權申報書影本、
    被告委託律師函影本、原告委託律師函影本、授權書影本、八十八年五月廿一日
    債權協商會議記錄影本各一份。
乙、被告方面：
一、聲明：駁回原告之訴。如受不利判決，願供擔保請准宣告免為假執行。
二、陳述：
  (一)本件被告向中華電信公司所領取系爭工程款，係被告與展盟公司協調，在協調過
    程中，取得家王公司、及裕公司、恩雷公司、惠亞公司等四家得盛公司協力廠商
    授權，才由展盟公司將其已從得盛公司受讓中華電信公司一億二千八百萬元債權
    中之七千三百萬元，再轉讓予被告公司，有被告所提出債權轉讓契約與展盟公司
    所立同意書為證，非如原告所主張展盟公司扣押得盛公司對中華電信工程尾款一
    億二千八百萬元之五千五百萬元，其餘七千三百萬元，則由兩造及共同承攬上開
    工程之五十餘家廠商與中華電信公司協議由廠商直接向中華電信公司領取剩餘之
    七千三百萬元之工程款，合先辯明。
  (二)展盟公司所以願與被告談判並願轉讓債權予被告，實係被告為系爭工程之主要協
    力廠商，若被告及其他仍須施工之協力廠商不繼續進場施作，則該工程無法完工
    ，而展盟公司亦無法領取得盛公司所轉讓之債權，亦因被告向展盟公司表示負責
    繼續進場施工，展盟公司始將債權轉讓予被告公司，而展盟公司所書立同意書，
    亦因此而來，而在被告與展盟公司協商過程中，因金額超過被告之債權額，被告
    即與恩雷公司、家王公司、及裕公司、惠亞公司等四家主要協力廠商聯絡，其四
    家公司均願協助被告繼續施工並授權承認被告公司與展盟公司談判並代領取工程
    款，嗣被告依展盟公司所立同意書，於八十八年十月廿五日向中華電信公司領取
    二千六百零九萬九千七百零一元，於同年十一月二日領取三千三百三十七萬六千
    五百一十三元，共計領取五千九百四十七萬六千二百十四元，有支票影本與交通
    銀行活期存款帳號三二七二－九號之存簿影本可證，且在領款後均存入由五家公
    司所共同開立之帳號內，由五家公司共同保管，而五家公司保管系爭款項後，鑑
    於系爭工程由全體協力廠商協力完成，故如協力廠商願授權承認被告代為收取工
    程款者，即列入分配，而不願授權被告者，其債權仍保留在得盛公司，而分配方
    式，因考慮大部分協力廠商之工程款僅向得盛公司領取百分之五十不等之比例，
    而部分協力廠商則已向得盛公司領取百分之九十之工程款，僅剩百分之十之保留
    款未領，如一律以債權比例分別分配，將造成實質不公平，故才研擬二階段分配
    方式，第一階段依參加分配廠商未領工程款先分配百分之八十二，未領保留款先
    分配百分之十，第二階段在向中華電信公司領取保固款後，再依各債權廠商未領
    債權比例分配，而此分配方式經徵詢僅四家不同意、六家未回答亦未登記參加分
    配，而其餘共五十三家同意，有同意廠商與不同意廠商對照表可稽。
  (三)再者，被告與展盟公司達成債權轉讓時，並未訂立書面債權轉讓契約，而僅由展
    盟公司書立同意書，而五家公司達成協議要讓所有協力廠商參加登記分配，鑑於
    其他協力廠商並未授權被告公司代領取工程款，其受領分配即無所據，故才要求
    參加分配之廠商必須書立授權書承認被告代領工程款，並再與展盟公司補訂債權
    讓與契約書，載明本件債權讓與係為清償得盛公司積欠乙方及有授權乙方代領工
    程款之協力廠商，使分配系爭款項予協力廠商均有所依據，故縱使八十八年五月
    廿一日參加協調會之廠商，除群武、大齊與三久等三家協力廠商外，其餘協力廠
    商亦均書立授權書予被告承認由被告代為領取系爭工程款，若八十八年五月廿一
    日之會議已有授權，則又何以有參加該會議之十二家協力廠商另立授權書承認由
    被告代為領款，是由十二家協力廠商為授權承認被告代為領款，益足證明八十八
    年五月廿一日之會議並無授權被告代為領取工程款之事實。
  (四)對原告主張之抗辯：
    1.展盟公司所書立同意書並非如原告所主張展盟公司扣押得盛公司對中華電信公
      司之工程款債權五千五百萬元，反而由該同意書可證本件被告所領取系爭工程
      款係由展盟公司從其受讓得盛公司對中華電信公司系爭工程債權，再轉讓予被
      告，且由該同意書亦可證原告所提授權書所授權被告由得盛公司所為轉讓對中
      華電信公司之系爭工程債權，因屬二次移轉而無效，且該授權書係授權對得盛
      公司，而非授權對展盟公司，故不能以該授權書證明原告有授權或委任被告向
      展盟公司領取系爭分配款。
    2.查原告、被告及共同承攬系爭工程之五十餘家廠商未曾與中華電信公司協議由
      廠商直接向中華電信公司領取七千三百萬元，以分配抵償各廠商對得盛公司之
      債權，而既無五十餘家廠商與中華電信公司協議之事實，自無各廠商同意委託
      被告代表向中華電信公司領取七千三百萬元之事實，而被告所書立之承諾書，
      係被告公司依上開展盟公司所立同意書與債權轉讓契約書向中華電信公司請款
      ，先後核撥工程款共計五千九百四十七萬六千二百十四元予被告領取，而在八
      十八年十一月二日領取第二次核撥款時，中華電信公司為恐被告公司領款後，
      不分配予有授權被告領款之協力廠商，乃要求被告書立乙紙承諾書，承諾領取
      工程尾款後，依公平、公正、公開原則分配予參與興建該大樓之協力廠商，故
      此承諾書之正本，現尚在中華電信公司。上開被告公司所書立同意書係被告公
      司對中華電信公司之單獨行為，乃在向中華電信公司表示會依公平、公正、公
      開原告將所領取系爭工程款分配予有授權被告公司領款之協力廠商，原告當時
      並不在場，該承諾書並非原告公司或所有協力廠商委任被告公司領款之文書，
      此觀該承諾書並無原告公司簽署即明。
    3.八十八年五月廿一日會議記錄不能證明五十餘家廠商委託被告向中華電信公司
      領取系爭分配款：
      (1)查系爭工程之債權廠商共十六家，於八十八年五月廿一日因曾開會決議與展
        盟談判代表除原來五家代表另加群武鋼構公司，與展盟談判授權底線為取得
        七千七百六十萬元現金下限等，然六家代表與展盟談判，因展盟公司並無欠
        協力廠商債務，協力廠商之債權仍在得盛公司，故展盟公司不願意轉讓業已
        取得之債權，而要協力廠商自行向得盛公司請求，故在八十八年六月二日廠
        商協調會議，六家代表即表示，即與展盟公司會商並無一定之決議出來，又
        因協力廠商之債權僅存在於對得盛公司，故開會又作成決議「委託六家去與
        得盛公司談的底線百分之五十的金額」，是依八十八年六月二日之廠商會議
        ，顯然已將委託六家去與展盟公司談判，轉變成去與得盛公司談判，是八十
        八年六月二日之會議決議已取代八十八年五月廿一日會議決議，故六家公司
        後在六月二日就無再與展盟公司談判之情，六家公司既無與展盟談判，又如
        何能從展盟公司取得債權轉讓。
      (2)又不論八十八年五月廿一日之協議會議或同年六月二日之協調會，係各廠商
        授與六家代表（代理）權，而非參加廠商與六家廠商訂立委任契約，更非參
        加廠商委任被告向展盟公司領取工程款之委任契約，再會議紀錄既載明委託
        六家，應係授與六家公司為共同代理人，而共同代理依民法第一百六十八條
        「代理人有數人者，其代理行為應共同為之」之規定，應由六家共同代理，
        始為有效，本件被告所領取工程款，係承展盟公司轉讓而來，係由被告一家
        公司與展盟公司簽訂債權轉讓契約，故被告領取系爭工程款顯非依八十八年
        五月廿一日會議之授權而代為領取工程款。
      (3)又八十八年五月廿一日參加會議之協力廠商共十六家，亦非如原告所主張五
        十餘家協力廠商，更非五十餘家協力廠商與中華電信公司之協議，故原告不
        能以八十八年五月廿一日之會議記錄證明五十餘家協力廠商有與中華電信公
        司協議由廠商直接領取七千三百萬元，更不能證明原告有委託被告向中華電
        信領取系爭分配款。
    4.再被告與家王等四家廠商協商讓未授權領款之廠商亦參加登記分配，而為確認
      債權與分配方式，才委請律師發函予各協力廠商，徵詢是否同意依被告與四家
      授權廠商所擬分配方式，而受徵詢後願同意所擬分配方案者，尚須立授權書予
      被告，始能領款，故同意分配方案之五十餘家廠商均立有授權書，包括參加八
      十八年五月廿一日會議之廠商扣除群武公司、大齊公司、三久公司等三家外，
      其餘亦均先授權予被告，承認由被告代領系爭工程款。準上以言，不能以被告
      曾委請律師發函予原告確認債權與徵詢分配方式，即據以認定原告有委任被告
      領取系爭分配款。
三、證據：展盟公司與被告所簽定之債權讓與契約書影本、交通銀行存款印鑑卡影本
    、授權書影本（共五十二家協力廠商出具）、存證信函影本、八十八年六月二日
    協調會會議紀錄影本、協力廠商同意與不同意分配方式之對照表各一份、支票、
    交通銀行存簿及存款印鑑卡影本共三張、授權書影本共十二紙。
    理    由
一、本件原告起訴主張：訴外人得盛公司承包中華電信公司之系爭工程，並將系爭工
    程轉包予原告、被告及其他五十餘家廠商（下稱「各協力廠商」），嗣得盛公司
    因經營不善而結束營業，惟其對於中華電信公司尚有工程尾款一億二千八百萬元
    尚未領取，是被告等五家廠商先經原告及其他協力廠商簽訂授權書（下稱「第一
    份授權書」）向得盛公司洽商債權讓與事宜，惟因發現得盛公司業已將剩餘之一
    億二千八百萬元債權讓與展盟公司，各協力廠商遂又於八十八年五月廿一日再次
    開會協商，授權被告等六家廠商與展盟公司洽談債權轉讓事宜，嗣被告與展盟公
    司達成讓與其中七千三百萬元債權之協議，被告並據以代表各協力廠商向中華電
    信公司領得七千三百萬元工程款當中之五千九百四十七萬六千二百十四元（其餘
    為工程保留款），依中華電信公司所須給付予各家廠商之工程尾款共為一億二千
    八百萬元，債權實際受償比例為０‧0000000，原告尚未領取之工程款則
    為一百二十九萬四千八百八十元，依照上開債權受償比例計算，原告所應得之分
    配款應為六十萬一千六百七十八元，詎被告領款後，竟擅自以「未領工程款」者
    分配百分之八十二，「未領保留款者」分配百分之十為受償標準，原告表示不同
    意後，被告僅表示將保留六十四萬九千七百九十八元暫不列入分配，並要求原告
    逕依民事訴訟途徑主張權利，為此，爰依民法第五百二十八條、第五百四十一條
    之規定，訴請被告給付原告應分得之金額云云。
二、被告則以：被告向中華電信公司所領取系爭工程款，係其與展盟公司協調，在協
    調過程中，因金額超過被告之債權額，被告即與家王公司、及裕公司、恩雷公司
    、惠亞公司等四家得盛公司協力廠商聯絡，該四家公司均願協助被告繼續施工並
    授權被告與展盟公司談判並代領取工程款，展盟公司才同意將其已從得盛公司受
    讓中華電信公司一億二千八百萬元債權中之七千三百萬元，再轉讓予被告，嗣被
    告依展盟公司所立同意書，先後於八十八年十月廿五日及同年十一月二日共向中
    華電信公司領取五千九百四十七萬六千二百十四元，且在領款後均存入由五家公
    司所共同開立之帳號內，由五家公司共同保管，而五家公司鑑於系爭工程由全體
    協力廠商協力完成，故如協力廠商願授權承認被告代為收取工程款者，即列入分
    配，如不願授權被告者，其債權仍保留在得盛公司，而分配方式，因考慮大部分
    協力廠商之工程款僅向得盛公司領取百分之五十不等之比例，而部分協力廠商則
    已向得盛公司領取百分之九十之工程款，僅剩百分之十之保留款未領，如一律以
    債權比例分別分配，將造成實質不公平，故才研擬二階段分配方式，第一階段依
    參加分配廠商未領工程款先分配百分之八十二，未領保留款先分配百分之十，第
    二階段在向中華電信公司領取保固款後，再依各債權廠商未領債權比例分配，而
    此分配方式經徵詢各協力廠商，僅四家不同意、六家未回答亦未登記參加分配，
    其餘共五十三家同意，惟鑑於其他協力廠商並未授權被告代領取工程款，其受領
    分配即無所據，故才要求參加分配之廠商須另書立授權書承認被告代領工程款，
    並再與展盟公司補訂債權讓與契約書，載明本件債權讓與係為清償得盛公司積欠
    乙方及有授權乙方代領工程款之協力廠商，使分配系爭款項予協力廠商均有所依
    據，是被告向中華電信公司所領取之系爭工程款，並非基於與原告及其他協力廠
    商所簽訂之第一份授權書或八十八年六月二日協調會會議決議之授權或委任，且
    嗣後八十八年六月二日廠商協調會議決議顯已將委託被告等六家廠商與展盟公司
    談判，轉變成與得盛公司談判，是八十八年六月二日之會議決議已取代八十八年
    五月廿一日之會議決議，又不論八十八年五月廿一日或同年六月二日之協調會，
    係各協力廠商授與六家代表（代理）權，而非參加廠商與六家廠商訂立委任契約
    ，更非參加廠商委任被告向展盟公司領取工程款之委任契約，再會議紀錄既載明
    委託六家，應係授與六家公司為共同代理人，而共同代理依民法第一百六十八條
    之規定，應由六家共同代理，始為有效，本件被告所領取工程款，係承展盟公司
    轉讓而來，係由被告一家公司與展盟公司簽訂債權轉讓契約，故被告領取系爭工
    程款顯非依八十八年五月廿一日會議之授權而代為領取工程款等語，以資抗辯。
三、原告主張訴外人得盛公司承包中華電信公司之系爭工程，並將系爭工程轉包予原
    告、被告及其他協力廠商，嗣得盛公司因經營不善而結束營業，惟其對於中華電
    信公司尚有工程尾款一億二千八百萬元尚未領取，是被告等五家廠商先經原告及
    其他協力廠商簽訂第一份授權書向得盛公司洽商債權讓與事宜，惟因發現得盛公
    司業已將剩餘之一億二千八百萬元債權讓與展盟公司，各協力廠商遂又於八十八
    年五月廿一日再次開會協商，授權被告等六家廠商與展盟公司洽談債權轉讓事宜
    ，嗣被告與展盟公司達成讓與其中七千三百萬元債權之協議，被告並據以向中華
    電信公司領得七千三百萬元工程款當中之五千九百四十七萬六千二百十四元（其
    餘為工程保留款），被告領款後，以「未領工程款」者分配百分之八十二，「未
    領保留款者」分配百分之十為受償標準發函各協力廠商徵求同意及授權，而原告
    尚未向得盛公司領取之工程款為一百二十九萬四千八百八十元等事實，業據其提
    出與所述相符之展盟公司同意書影本、被告公司承諾書影本、原告債權申報書影
    本、第一份授權書影本、八十八年五月廿一日債權協商會議記錄影本各一份及被
    告所提出之展盟公司與被告所簽定之債權讓與契約書影本、交通銀行存款印鑑卡
    影本各一份、支票影本、交通銀行存簿及存款印鑑卡影本共三紙為證，並為被告
    所不爭執，自堪認為真正。
四、原告主張被告係基於原告及其他協力廠商之委任及授權，而與展盟公司達成協議
    將得盛公司讓與展盟公司系爭工程款債權中之七千三百萬元債權再讓與被告云云
    ，為被告所否認，並辯稱其係於徵得家王公司、及裕公司、恩雷公司、惠亞公司
    等四家協力廠商同意，協助被告繼續施工並授權被告與展盟公司談判及代領取工
    程款，展盟公司始同意將其已從得盛公司受讓中華電信公司一億二千八百萬元債
    權中之七千三百萬元再轉讓予被告等語。經查：
  (一)稽之卷附由原告及其他協力廠商所簽訂之第一份授權書，係授權被告及家王企業
    股份有限公司、及裕興業股份有限公司、恩雷股份有限公司、惠亞工程股份有限
    公司等五家協力廠商於授權人之債權額度內向得盛公司請求讓與其承包系爭工程
    所得對中華電信公司請求之工程款債權及領款等相關事宜，是該第一份授權書之
    授權對象為被告及家王企業股份有限公司、及裕興業股份有限公司、恩雷股份有
    限公司、惠亞工程股份有限公司等五家協力廠商，授權範圍則係與得盛公司洽談
    債權讓與及領款等相關事宜，並不包括與展盟公司洽商債權讓與事宜。
  (二)各協力廠商嗣於八十八年五月廿一日所為之債權協商會議決議內容，依卷附並為
    兩造所不爭執之該日會議記錄所載，則係授權被告、前述四家協力廠商及「群武
    鋼構」公司與展盟公司談判，授權底線則以取得七千六百六十萬元現金為下限，
    惟因上述六家授權廠商代表與展盟公司之協商無結果，各協力廠商乃於八十八年
    六月二日再次集會，並決議委託上述六家廠商再與得盛公司洽談，底線為百分之
    五十之金額等情，亦有被告所提出並為原告所不爭執之八十八年六月二日協調會
    會議紀錄影本附卷可稽，顯見各協力廠商嗣後於八十八年六月二日所為之會議決
    議已取代八十八年五月廿一日所為之會議決議，應堪認定。
  (三)至於被告於八十八年十月十六日與展盟公司達成「展盟公司願將受讓自得盛公司
    對中華電信公司系爭工程之工程款債權一億二千八百萬元中之七千三百萬元再讓
    與被告公司」之協議，既係於各協力廠商於八十八年六月二日所為之會議決議之
    後，除家王企業股份有限公司、及裕興業股份有限公司、恩雷股份有限公司、惠
    亞工程股份有限公司等四家協力廠商之外，包括原告在內之其他協力廠商嗣後復
    未再次授權被告與展盟公司洽談債權讓與事宜，該債權讓與協議自非被告基於原
    告及其他協力廠商之授權所為，此觀諸該協議所讓與之債權額僅為七千三百萬元
    ，尚不及八十八年五月廿一日債權協商會議決議之授權底線七千六百六十萬元現
    金，且與展盟公司達成協議者僅為被告公司，而未包括八十八年五月廿一日債權
    協商會議決議所授權之其他五家協力廠商，尤為明顯。
五、綜上所述，被告與展盟公司所達成之債權讓與協議，既非基於原告及其他協力廠
    商之授權所為，則其就該債權讓與之法律關係，與原告間自無委任關係存在，從
    而，原告基於委任之法律關係，訴請被告將其依據前開協議向中華電信公司所領
    取之五千九百四十七萬六千二百十四元工程款，依各協力廠商之債權比例平均分
    配予原告云云，即屬無據，為無理由，應予駁回。原告就此部分既受敗訴之判決
    ，其假執行之聲請，即失所附麗，應併予駁回。
六、本件判決基礎已臻明確，兩造其餘之攻擊防禦方法及訴訟資料經本院斟酌後，核
    與判決不生影響，無一一論述之必要，併予敘明。
據上論結，本件原告之訴為無理由，依民事訴訟法第七十八條，判決如主文。
中      華      民      國    八十九    年      八      月    二十四    日
                                        臺灣士林地方法院民事第二庭
~B法      官  張國勳
右為正本係照原本作成。
如對本判決上訴須於判決送達後廿日內向本院提出上訴狀。
中      華      民      國    八十九    年      八      月    二十八    日
~B法院書記官  李汝婷


司法院資訊處製作；財團法人民間司法改革基金會備份。
